【裁判字號】    97,台上,5697
【裁判日期】    971113
【裁判案由】    違反槍砲彈藥刀械管制條例
【裁判全文】
最高法院刑事判決            九十七年度台上字第五六九七號
上  訴  人  甲○○
上列上訴人因違反槍砲彈藥刀械管制條例案件，不服台灣高等法
院台南分院中華民國九十七年九月十日第二審判決（九十七年度
上訴字第八五五號，起訴案號：台灣台南地方法院檢察署九十七
年度偵字第一二八六號），提起上訴，本院判決如下：
    主  文
上訴駁回。
    理  由
按刑事訴訟法第三百七十七條規定，上訴於第三審法院，非以判
決違背法令為理由，不得為之。是提起第三審上訴，應以原判決
違背法令為理由，係屬法定要件。如果上訴理由書狀並未依據卷
內訴訟資料，具體指摘原判決不適用何種法則或如何適用不當，
或所指摘原判決違法情事，顯與法律規定得為第三審上訴理由之
違法情形，不相適合時，均應認其上訴為違背法律上之程式，予
以駁回。本件原判決認定上訴人甲○○因向楊宏毅（未據上訴）
告知遭人恐嚇之事，楊宏毅乃決意出借其持有之可發射子彈具有
殺傷力之改造手槍（仿SIG SAUER 廠Ｐ二二０型半自動手槍製造
之槍枝，換裝土造金屬槍管而成）及子彈六發予上訴人，作為防
身之用。民國九十七年一月十日三時三十分許，上訴人、楊宏毅
與蕭韻華等人在台南市○○區○○路「華爾滋舞廳」飲酒作樂時
，楊宏毅即在舞廳包廂廁所內交付上開槍、彈予上訴人。上訴人
接過槍枝把玩時，誤扣扳機而擊出一發子彈，子彈貫穿楊宏毅左
上臂（上訴人過失傷害罪嫌部分，未據告訴）。蕭韻華見狀，將
楊宏毅送醫急救，警方據醫院通知前來調查時，楊宏毅即向警員
表示其係上開槍、彈之持有人，已將之交付上訴人，經警查獲上
訴人等情。爰維持第一審論處上訴人未經許可，持有可發射子彈
具有殺傷力之改造手槍罪刑部分之判決，駁回其於第二審此部分
之上訴，已敘明其所憑之證據及認定之理由；從形式上觀察，並
無判決違背法令之情形存在。查楊宏毅在醫院急救時，向前來調
查之警員告知上開槍、彈已交付上訴人，且該槍、彈係在上訴人
持有中，經警查扣在案。上訴人既未供述槍、彈之來源及去向，
因而查獲或因而防止重大危害治安事件之發生，自無槍砲彈藥刀
械管制條例第十八條第四項減免其刑規定之適用。又楊宏毅因向
警方告知上訴人持有槍、彈，經警據以查獲上訴人，則上訴人犯
罪業已發覺，嗣其承認持有槍、彈，僅屬犯罪之自白，與自首之
要件不合，原判決已綜合卷內證據資料，論敘明灼（見原判決第
五頁第十六行至第六頁第十一行）。上訴意旨猶執陳詞，漫指原
判決未依槍砲彈藥刀械管制條例第十八條第四項及刑法自首之規
定減免其刑為違法云云，不符第三審上訴之法定要件。復稱楊宏
毅因槍傷赴醫院急救，始將上開槍、彈放在上訴人車內，上訴人
並無管領之意思，不能論以持有；倘楊宏毅有出借槍、彈之意思
，逕在上訴人住處交付即可，何須在舞廳內為之等語，徒就原審
採證認事職權之適法行使，暨判決內已明白論斷之事項，憑己見
任意指摘，並為單純事實上之爭執，與法律規定得為第三審上訴
理由之違法情形，不相適合。其上訴為違背法律上之程式，應予
駁回。
據上論結，應依刑事訴訟法第三百九十五條前段，判決如主文。
中    華    民    國  九十七  年   十一   月   十三   日
                      最高法院刑事第十一庭
                          審判長法官  花  滿  堂
                                法官  黃  正  興
                                法官  陳  東  誥
                                法官  林  錦  芳
                                法官  洪  昌  宏
      本件正本證明與原本無異
                                      書  記  官
中    華    民    國  九十七  年   十一   月   十七   日
                                                      v


司法院資訊處製作；財團法人民間司法改革基金會備份。
